臺灣宜蘭地方法院刑事判決　　　　　　　 94年度易字第342號
公　訴　人　臺灣宜蘭地方法院檢察署檢察官
被　　　告　乙○○
上列被告因恐嚇等案件，經檢察官提起公訴（94年度偵字第1211
號），嗣於本院準備程序進行中，被告先就被訴事實為有罪之陳
述，經裁定進行簡式審判程序，本院判決如下：
    主  文
乙○○公然侮辱人，處拘役貳拾日，如易科罰金，以參佰元折算
壹日；又連續以加害生命、身體之事，恐嚇他人致生危害於安全
，累犯，處有期徒刑肆月，如易科罰金，以參佰元折算壹日。
    事  實
一、乙○○前因妨害風化案件，經臺灣桃園地方法院以90年度桃
    簡字第1197號判決判處有期徒刑3月，如易科罰金以300元折
    算1日確定，甫於民國92年3月26日易科罰金執行完畢。詎乙○○猶不知悔改，於94年4月20日11時20分許，在宜蘭縣三
    星鄉○○路2號三星市場，酒後恣意撫摸前往市場買菜之丙○○臉頰，因而引起丙○○不滿後，竟基於侮辱之犯意，在
    不特定多數人所得共見共聞之三星市場內，公然以台語「幹
    你娘」之粗鄙言語辱罵丙○○，足以貶損丙○○之人格與社
    會評價。乙○○於辱罵丙○○後，復另行基於恐嚇之概括犯
    意，先在三星市場內對丙○○恫嚇稱「三星這條路你不能走
    ，如果走的話，就要你好看」等語，而以此加害生命、身體
    之事恐嚇丙○○，使丙○○心生畏懼，致生危害於安全；復
    於94年4月20日12時30分許，在宜蘭縣警察局三星分局三星
    派出所接受警方訊問時，又對丙○○與其夫甲○○二人恫嚇
    稱：「不能在三星居住，不然要給你好看」等語，而以此加
    害生命、身體之事恐嚇丙○○與甲○○，使丙○○與甲○○
    心生畏懼，致生危害於安全。
二、案經丙○○、甲○○訴由宜蘭縣警察局三星分局報請臺灣宜
    蘭地方法院檢察署檢察官偵查起訴，嗣於本院準備程序進行
    中，被告先就被訴事實為有罪之陳述，經裁定進行簡式審判
    程序。
    理  由
一、上揭犯罪事實，業據被告乙○○於本院審理時坦承不諱，核
    與證人即被害人丙○○、甲○○證述之情節相符。查刑法上
    之公然侮辱罪，係以使人難堪為目的，以言語、文字、圖畫
    或動作，表示不屑輕蔑或攻擊之意思，足以對於個人在社會
    上所保持之人格或地位達貶損其評價之程度為要件，查「幹
    你娘」一辭，依現今一般社會之通念，乃係粗鄙、輕侮、不
    雅之語句，以此一辭句漫罵對方，自含有輕侮、鄙視對方之
    意，足使人難堪，達到貶損他人名譽、尊嚴、人格及社會評
    價之程度，是被告在不特定人多數人得以共見共聞之三星市
    場內，公然以粗鄙輕侮之「幹你娘」一辭辱罵丙○○，自足
    以使丙○○難堪，而貶損丙○○之人格與社會評價，而達公
    然侮辱他人之程度。又被告對於證人丙○○謂「三星這條路
    你不能走，如果走的話，就要你好看」等語；對於證人丙○○、甲○○謂「不能在三星居住，不然要給你好看」等語，
    依社會一般觀念衡量，被告前揭言詞均應係加惡害之通知，
    並均足使人生畏怖心，且證人丙○○、甲○○亦均已證稱「
    聽到被告說前揭言詞後，會心生畏懼。」等語明確（見警卷
    第2、5頁），是被告所為，自均足令人心生畏怖，致生危害
    於安全甚明。綜上所述，堪信被告之自白確與事實相符，本
    件事證已臻明確，被告之犯行洵堪認定，應依法論科。
二、核被告乙○○所為，係犯刑法第309條第1項之公然侮辱罪、
    同法第305條之恐嚇罪。被告在宜蘭縣警局三星分局三星派
    出所內以一「不能在三星居住，不然要給你好看」之話語，
    同時恐嚇丙○○、甲○○而觸犯構成要件相同之恐嚇罪2罪
    ，為同種想像競合犯，應從一重之恐嚇罪處斷。而被告先後
    2次恐嚇犯行，時間緊接，方法相同，觸犯構成要件相同之
    罪名，顯係基於概括犯意反覆為之，應依連續犯之規定論以
    一罪，並依法加重其刑。另被告前曾因妨害風化案件，經臺
    灣桃園地方法院以90年度桃簡字第1197號判決判處有期徒刑
    3月，如易科罰金以300元折算1日確定，甫於92年3月26日易
    科罰金執行完畢之事實，有卷附之臺灣高等法院被告前案紀
    錄表1件可資參照，其於有期徒刑之執行完畢後，五年以內
    再犯有期徒刑以上之恐嚇罪，為累犯，應依法遞加重其刑。
    又被告所犯上開公然侮辱、恐嚇2罪間，犯意各別，行為互
    殊，應予分論併罰。爰審酌被告之素行、智識程度；犯罪之
    動機、目的、手段、所生危害；無故出言公然辱罵被害人丙○○，致被害人丙○○之人格尊嚴受有損害；無故恐嚇被害
    人丙○○、甲○○，造成被害人丙○○、甲○○身心不安；
    犯後雖坦承犯行，然迄今仍未與被害人丙○○、甲○○達成
    和解及被害人丙○○、甲○○身心所受傷害等一切情狀，分
    別量處如主文所示之刑，並均諭知易科罰金之折算標準，以
    資警懲。
據上論斷，應依刑事訴訟法第273條之1第1項、第299第1項前段
，刑法第56條、第309條第1項、第305條、第55條、第47條、第
41條第1項前段，罰金罰鍰提高標準條例第1條前段、第2條，判
決如主文。
本案經檢察官陳嘉瑜到庭執行職務。
中　　華　　民　　國　　94　　年　　10　　月　　12　　日
                  臺灣宜蘭地方法院刑事第四庭
                      法  官  劉 家 祥
以上正本證明與原本無異。
如不服本判決，應於判決送達後10日內，向本院提出上訴狀（應
附繕本）。
                      書記官  邱 淑 秋
中　　華　　民　　國　　94　　年　　10　　月　　17　　日
附錄本案論罪科刑法條全文：
刑法309條第1項
公然侮辱人者，處拘役或三百元以下罰金。
刑法第305條
以加害生命、身體、自由、名譽、財產之事，恐嚇他人致生危害
於安全者，處二年以下有期徒刑、拘役或三百元以下罰金。
